【裁判字號】    95,家聲,41
【裁判日期】    950313
【裁判案由】    變賣遺產
【裁判全文】
臺灣桃園地方法院民事裁定              95年度家聲字第41號
聲  請  人  行政院國軍退除役官兵輔導委員會桃園縣榮民服務
            處
法定代理人  乙○○
被  繼承人  甲○○    （亡）
上列聲請人聲請變賣被繼承人甲○○遺產事件，本院裁定如下：
    主  文
准許聲請人變賣被繼承人甲○○所有坐落於桃園縣桃園市○路段
1870之4 地號土地權利範圍1/2 及土地上同段1736建號建築改良
物（門牌桃園縣桃園市○○街220 巷69弄11號）權利範圍1/2 。
程序費用由被繼承人甲○○遺產負擔。
    理  由
一、本件聲請意旨略以：被繼承人甲○○為國軍退除役官兵，於
    民國88年07月03日死亡，遺有如主文所示之不動產，其在台
    並無民法第1138條所列各順序之繼承人，聲請人乃為其遺產
    管理人，茲因聲請人所管理被繼承人甲○○遺留之遺款及喪
    葬補助費用，尚不足支付葬儀社喪葬費，為償還葬儀社所欠
    款項之必要，請准聲請人依退輔會不動產標售作業規定變賣
    被繼承人之不動產，並提出死亡證明書、戶籍謄本、基本資
    料、土地及建築改良物所有權狀暨謄本、本院民事裁定書、
    遺物清點清冊、治喪會議紀錄、葬儀社發票暨估價單、單身
    亡故榮民喪葬處理結案單等為證。
二、按現役軍人或退除役官兵死亡而無繼承人、繼承人之有無不
    明或繼承人因故不能管理遺產者，由主管機關管理其遺產。
    第1 項遺產管理辦法，由國防部及行政院國軍退除役官兵輔
    導委員會分別擬訂，報請行政院核定之，此臺灣地區與大陸
    地區人民關係條例第68條定有明文。又遺產管理人因管理遺
    產及辦理亡故退除役官兵善後支出之費用，得由遺產內扣除
    ，此退除役官兵死亡無人繼承遺產管理辦法第8 條定有明文
    。而同法第8 條之1 第1 項規定，遺產管理人為清償債權、
    交付遺贈物或移交遺產給大陸地區繼承人，有變賣遺產之必
    要者，應聲請法院許可後辦理。
三、聲請人所主張之前開事實，業據其提出死亡證明書、戶籍謄
    本、土地及建築改良物所有權狀暨謄本、本院民事裁定書、
    遺物清點清冊、治喪會議、葬儀社發票暨估價單、單身亡故
    榮民喪葬處等為證，自堪信為真實。又被繼承人為退除役官
    兵，其遺產現款及喪葬補助尚不足清償全部喪葬費用而有變
    賣遺產之情形，雖不在退除役官兵死亡無人繼承遺產管理辦
    法第8 條之1 所定聲請法院變賣遺產範圍之列，然同法第8
    條既已明定辦理亡故退除役官兵善後支出之費用得由遺產內
    扣除，聲請人為被繼承人甲○○之遺產管理人，自得變賣該
    遺產以清償被繼承人甲○○之喪葬費，其聲請法院准許變賣
    之，應准許之。
四、依非訟事件法第157條，裁定如主文。
中    華    民    國    95    年    3     月    13    日
                            家事法庭  法      官  劉雪惠
以上正本係照原本作成
如對本裁定抗告，須於裁定送達後10日內向本院提出抗告狀，並
應繳納抗告費新台幣1,000元。
中    華    民    國    95    年    3     月    13    日
                                      法院書記官  劉宗源


司法院資訊處製作；財團法人民間司法改革基金會備份。
